【裁判字號】    90,易,304
【裁判日期】    900614
【裁判案由】    毒品危害防制條例
【裁判全文】
臺灣士林地方法院刑事判決                            九十年度易字第三０四號
    聲  請  人  臺灣士林地方法院檢察署檢察官
    被      告  甲○○
右列被告因違反毒品危害防治條例案件（九十年度毒偵字第七八號），經檢察官聲請
簡易判決處刑（九十年度簡字第四八七號），本院認不宜以簡易判決處刑，改依通常
程序審理，本院判決如左：
    主  文
甲○○施用第二級毒品，累犯，處有期徒刑壹年。扣案之安非他命空袋壹個、玻璃吸
食器壹組均沒收。
    事  實
一、甲○○素行不佳，曾於民國（下同）七十三年至八十四年間犯有恐嚇、違反槍砲
    彈藥刀械管制條例、偽造文書及違反麻醉藥品管理條例等多件前科，其中違反麻
    醉藥品管理條例案件部分，並分別被判處有期徒刑六月、八月確定，並均執行完
    畢（均不構成累犯）。復於八十五年間因違反麻醉藥品管理條例，經台灣台北地
    方法院以八十五年度易字第七二０五號判決有期徒刑五月，並在八十六年九月十
    五日送監執行，於八十七年二月十四日執行完畢，又於八十六年間因違反電信法
    及麻醉藥品管理條例等案件，經本院以八十六年度訴字第八四八號分別判處有期
    徒刑一年（違反電信法部分）、八月（違反麻醉藥品管理條例部分），定執行刑
    為一年六月，嗣上訴於臺灣高等法院，經該院於八十七年七月十四日以八十七年
    度上訴字第一九一三號判決駁回違反電信法部分之上訴確定（違反麻醉藥品管理
    條例部分則改判免刑），送監執行，後經假釋付保護管束，於八十九年十一月二
    十九日因假釋未經撤銷視為執行完畢。嗣因施用毒品案件，分別：（一）於八十
    七年六月間，經台灣高等法院裁定送觀察、勒戒後，認無繼續施用之傾向，而於
    八十七年八月三十一日（原檢察官聲請簡易判決處刑書誤載為八十八年八月三十
    日），以八十七年度上訴字第一九一三號判決免刑；（二）於八十七年十二月間
    ，再因施用毒品案件，經台灣台北地方法院以八十七年度毒聲字第一五七九號裁
    定送觀察、勒戒後，認有繼續施用傾向，而由該法院於同年十二月三十一日以八
    十七年度毒聲字第一七九四號裁定令入戒治處所施以強制戒治，於八十八年十二
    月三十日執行強制戒治期滿。詎甲○○仍不知悔改，於八十九年十二月三十日，
    在台北市大同區○○○路○段一二一號「銀寶賓館」五０五室內，以其所有之玻
    璃吸食器一組施用第二級毒品安非他命一次，嗣為警於當日上午十時三十分許在
    上址查獲，並查扣第二級毒品安非他命一小包（送驗顆粒淨重０．０三一二克，
    取樣０．０三一二克，已鑑析用罄，餘空袋一個），及上開玻璃吸食器一組。經
    依本院以八十九年度毒聲字第二三七九號裁定送強制戒治。
二、案經台北市政府警察局大同分局報請臺灣士林地方法院檢察署檢察官偵查聲請簡
    易判決處刑，本院改依通常程序審理。
    理  由
一、訊據被告甲○○，對於在右開時、地以其所有之玻璃吸食器施用第二級毒品安非
    他命之犯行坦承不諱，而被告於查獲當日經警採集之尿液送台北市立療養院檢驗
    ，該院以「螢光偏極免疫分析法」與「薄層分析法」檢驗之結果，安非他命、嗎
    啡均為陰性反應（見卷附該院九十年一月十九日煙毒尿液檢驗報告書），惟再送
    至憲兵司令部刑事鑑識中心複驗，經該中心以「螢光偏極免疫分析法」、「液相
    淬取（溶濟淬取）前處理法」、「固相淬取前處理法」、「氣相層析質譜分析法
    」鑑驗之結果，則有甲基安非他命反應，有該中心九十年三月十四日（九０）綱
    得字第０三二一九號鑑驗通知書乙紙附卷可按，是被告之尿液雖先經台北市立療
    養院檢驗之結果，呈安非他命陰性反應，惟再經憲兵司令部刑事鑑識中心以更精
    密之鑑驗方法（該中心以「螢光偏極免疫分析法」、「液相淬取（溶濟淬取）前
    處理法」、「固相淬取前處理法」、「氣相層析質譜分析法」為鑑驗方法，台北
    市立療養院則僅以「螢光偏極免疫分析法」與「薄層分析法」為鑑驗方法）所驗
    得之結果有甲基安非他命呈現，比較上自應以憲兵司令部刑事鑑識中心之鑑驗結
    果可採；另扣案之第二級毒品安非他命一小包經送憲兵司令部刑事鑑識中心以氣
    相層析質譜分析法鑑驗結果，認顆粒中含有甲基安非他命成分（送驗顆粒淨重０
    ．０三一二克，取樣０．０三一二克，已鑑析用罄，餘空袋一個），有該中心九
    十年一月十九日（九０）綱得字第○一四七四號鑑驗通知書乙紙存卷足參；復有
    被告所有供施用安非他命之玻璃吸食器一組扣案足資佐證，足見被告之自白顯與
    事實相符，應堪採信，本案事證明確，被告之犯行堪以認定，應依法論科。
二、按施用毒品經觀察勒戒後，無繼續施用毒品傾向者，檢察官為不起訴處分後，五
    年內再施用毒品，經觀察勒戒，認有繼續施用毒品傾向或「三犯」以上者，應進
    入訴訟程序審理，毒品危害防制條例第二十條第三項定有明文。查被告前因違反
    電信法及麻醉藥品管理條例等案件，經本院以八十六年度訴字第八四八號分別判
    處有期徒刑一年（違反電信法部分）、八月（違反麻醉藥品管理條例部分），定
    執行刑為一年六月，嗣上訴於臺灣高等法院，經該院於八十七年七月十四日以八
    十七年度上訴字第一九一三號判決駁回違反電信法部分之上訴確定，違反麻醉藥
    品管理條例部分則以：被告犯罪後，毒品危害防治條例於八十七年五月二十二日
    公布生效，比較新舊法之結果，以新法「毒品危害防治條例」有利於被告，遂先
    於八十七年六月間，裁定將被告送觀察、勒戒後，因認被告無繼續施用之傾向，
    而依照毒品危害防治條例第三十五條第三款之規定，於八十七年八月三十一日，
    以八十七年度上訴字第一九一三號判決被告免刑（此為一犯），此有自法學檢索
    系統調取之該判決書一份在卷可參；被告復於八十七年十二月間，因施用毒品案
    件，經台灣台北地方法院以八十七年度毒聲字第一五七九號裁定送觀察、勒戒後
    ，認有繼續施用傾向，而由該法院於同年十二月三十一日以八十七年度毒聲字第
    一七九四號裁定令入戒治處所施以強制戒治，於八十八年十二月三十日執行強制
    戒治期滿，此有臺灣高等法院被告全國前案記錄表、台灣士林地方法院檢察署刑
    案資料查註記錄表各一份在卷可參（此為二犯）；詎本件被告於八十九年十二月
    三十日，再度施用第二級毒品安非他命，為三犯，符合上開規定，合先敘明。故
    核被告所為，係犯毒品危害防制條例第十條第二項之施用第二級毒品安非他命罪
    ，被告持有第二級毒品安非他命之低度行為，為施用之高度行為所吸收，不另論
    罪。查被告曾於八十六年間因違反電信法及麻醉藥品管理條例等案件，經本院以
    八十六年度訴字第八四八號分別判處有期徒刑一年（違反電信法部分）、八月（
    違反麻醉藥品管理條例部分），定執行刑為一年六月，嗣上訴於臺灣高等法院，
    經該院於八十七年七月十四日以八十七年度上訴字第一九一三號判決駁回違反電
    信法部分之上訴確定（違反麻醉藥品管理條例部分則改判免刑），送監執行，後
    經假釋付保護管束，於八十九年十一月二十九日假釋未經撤銷視為執行完畢，有
    上開前科記錄表在卷可稽，其前受有期徒刑之執行完畢後，五年以內再犯本件有
    期徒刑以上之罪，為累犯，應依刑法第四十七條規定加重其刑。爰審酌被告素行
    不佳、已有多次施用安非他命前科，且被告本次犯行距前次施用毒品執行強制戒
    治期滿之時間不過一年，竟又再度施用，顯見其意志不堅，然其犯後坦承犯行及
    所犯施用毒品行為係戕害自己身心健康等一切情狀，量處如主文所示之刑。扣案
    之安非他命一小包（送驗驗顆粒淨重０．０三一二克，取樣０．０三一二克，已
    鑑析用罄，餘空袋一個），因已鑑析用罄，毋庸宣告沒收，然所餘空袋一個、玻
    璃吸食器一組，為被告所有且供其施用安非他命所用之物等情，業據其供承在卷
    ，應依刑法第三十八條第一項第二款規定併予宣告沒收。
據上論斷，應依刑事訴訟法第四百五十二條、第二百九十九條第一項前段，毒品危害
防制條例十條第二項，刑法第十一條前段、第四十七條、第三十八條第一項第二款，
判決如主文。
本案經檢察官張嘉芬到庭執行職務
中      華      民      國      九十      年      六      月    十四    日
                                      臺灣士林地方法院刑事第二庭
                                          法  官  楊  迺  伶
右正本證明與原本無異。
如不服本判決，應於判決送達後十日內，向本院提出上訴狀。
                                          書記官  趙  彩  彤
中      華      民      國      九十      年      六      月    十八    日
附錄本案論罪科刑法條：
毒品危害防制條例第十條第二項
  施用第二級毒品者，處三年以下有期徒刑。


司法院資訊處製作；財團法人民間司法改革基金會備份。
